臺灣花蓮地方法院刑事判決　　　　　　　 94年度易字第237號
公　訴　人　臺灣花蓮地方法院檢察署檢察官
被　　　告　己○○
上列被告因竊盜案件，經檢察官提起公訴（94年度偵字第2410號
、第2411號及第2412號），由本院合議庭裁定改依簡式審判程序
審理，並判決如下：
    主  文
己○○連續攜帶兇器竊盜，累犯，處有期徒刑壹年。扣案之尖型
鐵器壹支沒收。
    事  實
一、己○○前因施用毒品、竊盜及偽造文書等案件，經臺灣花蓮
    地方法院分別判處有期徒刑1年、10月及4月確定，經合併及
　  接續執行，甫於民國（下同）92年10月7日縮刑期滿執行完
    畢，猶不知悔改，另基於意圖為自己不法所有之概括犯意，
    連續於下列時地、竊取他人所有車輛：
   （一）於93年9月4日8時許，在花蓮縣壽豐鄉○○路○段55號
         旁，以自備之汽車鑰匙 (未扣案，以下同)，竊取林輝
         雄所有車號HU—4438號自小客貨車1部；
   （二）於93年9月8日凌晨零時許，在花蓮縣花蓮市○○路276
         巷22號前，以自備之汽車鑰匙，竊取甲○○所有車號
         U6 —4835號自小客車1部；
   （三)於93年10月9日20時許，在花蓮縣花蓮市○○○街45號前
        ，以自備之汽車鑰匙，竊取丙○○所有車號JE—4069號
        自客車1部；
   （四)於93年10月11日7時許，在花蓮縣吉安鄉○○村○○街
        10 1號前，以自備之汽車鑰匙，竊取庚○○所有車號
        JD-9458自小客貨車1部；
   （五）於93年10月12日11時許，在花蓮縣花蓮市○○街停車
         場（起訴書誤載為「花蓮縣吉安鄉○○村○○路某處
         」），以足供兇器使用之尖型鐵器1支，撬開汽車鎖頭
         之方式，竊取乙○○所有車號L5—0960號自小客貨車1
         部；
   （六）於93年10月13日凌晨1時許，在花蓮縣吉安鄉○○村○
         ○路172號前（起訴書誤載為「花蓮縣花蓮市○○街停
         車場」），以足供兇器使用之尖型鐵器1支，撬開汽車
         鎖頭之方式，竊取丁○○所有車號JD-2258（起訴書誤
         載為「ＪＤ－2256」）自小客貨車1部。
    嗣於93年10月13日9時50分許，己○○駕駛前開丁○○所失
    竊之自小客貨車，行經花蓮縣吉安鄉南華村南華9之2號前之
    時，為警盤檢當場查獲，並扣得上述行竊工具尖型鐵器1支
    等物，始循線查知上情。
二、案經花蓮縣警察局吉安分局報告臺灣花蓮地方法院檢察署檢
    察官偵查起訴。
    理  由
一、上開犯罪事實，業據被告己○○於警詢、偵查中及本院審理
    時均坦承不諱，核與告訴人戊○○及被害人甲○○、丙○○
    庚○○、乙○○、丁○○等人於警詢所指訴車輛失竊之情節
    大致相符，並有被害人所立具之贓物認領保管收據4張、車
    輛失竊地點暨尋獲照片共9張，以及偵查報告、車輛失竊車
    籍查詢報表附卷可稽，此外復有扣案之尖型鐵器1支可資為
    憑，是本件事證明確，被告連續竊盜之犯行堪予認定，應依
    法論科。
二、核被告所為，係犯刑法第320條第1項之竊盜罪及第321條第1
    項第3款之加重竊盜罪。又被告上開所犯先後6次之竊盜行為
    ，均時間緊接，手法相當，且所犯均屬基本構成要件相同之
    罪，顯係基於概括犯意反覆為之，為連續犯，應依刑法第56
    條之規定論以刑法第321條第1項第3款之攜帶兇器竊盜一罪
    ，並加重其刑。再被告前因施用毒品、竊盜及偽造文書等案
    件，經臺灣花蓮地方法院分別判處有期徒刑1年、10月及4月
    確定，經合併及接續執行，甫於92年10月7日縮刑期滿執行
    完畢，有臺灣高等法院被告前案紀錄表1份在卷可稽，其於5
    年以內再犯本件有期徒刑以上之罪，為累犯，應依刑法第47
    條規定加重其刑，並遞加重之。爰審酌被告前科累累，素行
    不佳，且於短短1個多月內，竟連續6次竊取他人車輛使用，
    所造成被害人財產上之損害非輕，惟其犯後自始坦承全部竊
    盜犯行，並對於到庭之被害人當場表示歉意，足認其尚有悔
    意，且犯後態度良好等一切情狀，量處如主文所示之刑。至
    扣案之尖型鐵器1支，係被告所有供犯罪所用之物，應依刑
    法第38條第1項第2款併予宣告沒收。
三、末按「除被告所犯為死刑、無期徒刑、最輕本刑為3年以上
    有期徒刑之罪或高等法院管轄第1審案件者外，於前條第1項
    程序進行中，被告先就被訴事實為有罪之陳述時，審判長得
    告知被告簡式審判程序之旨，並聽取當事人、代理人、辯護
    人及輔佐人之意見後，裁定進行簡式審判程序。」刑事訴訟
    法第273條之1定有明文。查本件被告所犯上開刑法第320條
    第1項及第321條第1項第3款之罪，其法定刑均非最輕本刑為
    3 年以上有期徒刑之罪，且被告於本院94年9月12日準備程
    序進行中，復就被訴之事實為有罪之陳述，經告知被告簡式
    審判程序之旨，被告及公訴人對於本件改依簡式審判程序審
    理亦均表示同意，是本院即依前揭刑事訴訟法規定，裁定
    本件進行簡式審判程序，附此敘明。
據上論斷，應依刑事訴訟法第273條之1第1項、第299條第1項前
段，刑法第321條第1項第3款、第56條、第47條、第38條第1項第
2款，罰金罰鍰提高標準條例第1條前段、第2條，判決如主文。
本案經檢察官張立中到庭執行職務。
中　　華　　民　　國　　94　　年　9　　月　　22　　日
　　　　　　　　　臺灣花蓮地方法院刑事第三庭
                              法　官　楊仲農
上列正本證明與原本無異。
如對本判決不服，應於送達後10日內，向本院提出上訴狀（應抄
附繕本）告訴人或被害人如對於本判決不服者，應具備理由請求
檢察官上訴，其上訴期間之計算係以檢察官收受判決正本之日期
為準。
　                            書記官
中　　華　　民　　國　　94　　年　9　　月　　22　　日
附錄本判決論罪之法律條文：
中華民國刑法第321條第1項第3款：
犯竊盜罪而有左列情形之一者，處六月以上、五年以下有期徒刑
：
三  攜帶兇器而犯之者。
